臺灣桃園地方法院刑事判決　　　　　　　　　　　　九十一年度易字第一六五四號
　　公　訴　人　臺灣桃園地方法院檢察署檢察官
　　被　　　告　丙○○
右列被告因妨害公務案件，經檢察官提起公訴（九十一年度偵字第一二九三○號），
本院判決如左：
    主      文
丙○○於公務員依法執行職務時，當場侮辱，處拘役貳拾日，如易科罰金，以參佰元
折算壹日；又對於公務員依法執行職務時，施強暴，處拘役參拾日，如易科罰金，以
參佰元折算壹日；應執行拘役肆拾日，如易科罰金，以參佰元折算壹日。
    事      實
一、丙○○曾因違反動物保育法案件，於民國（下同）八十年十月二十四日，經台灣
    屏東地方法院判處有期徒刑六月，嗣於八十年十一月二十五日確定，並於八十一
    年一月三日易科罰金執行完畢。詎猶不知警惕，其於九十一年七月十一日下午一
    時卅分許，在桃園縣大園鄉○○村○○路由按外人乙○○經營之「溪海釣蝦場」
    內飲酒作樂時，因與鄰桌不詳姓名年籍之男子發生爭吵，竟憤而將店內的桌椅毀
    損（毀損部分未據告訴）。迨桃園縣警察局大園分局大園派出所員警甲○○據報
    乃趕至現場並為維持公共秩序，保謢社會安全，防止危害之發生而予以勸止之際
    ，丙○○明知甲○○係依法執行職務之員警，竟基於侮辱公務員之犯意，當場以
    「幹你娘」、「臭警察」等粗俗低劣不堪之穢語對其加以辱罵。甲○○見狀，乃
    以現行犯將之逮捕並欲帶回警局處理時，潘日彬因抵抗不從，竟另行起意，基於
    暴行妨害公務之犯意，動手以拳推打甲○○胸部（未成傷）。丙○○旋為甲○○
    所制服，惟其於遭警帶回警局時，仍以「幹你娘」等穢語對警局內之其他員警大
    聲咆哮不已。
二、案經桃園縣警察局大園分局報請臺灣桃園地方法院檢察署檢察官偵查起訴。
    理      由
壹、程序部分：
    被告經合法傳喚，無正當理由不到庭，本院認本件係應處拘役之案件，爰依刑事
    訴訟法第三百零六條之規定，不待其陳述逕行判決。
貳、實體部分：
一、被告之供述及辯解：
    右揭事實，訊據被告丙○○於警偵訊中矢口否認有何侮辱公務員或妨害公務之犯
    行，辯稱：伊當時係無緣無故被不詳之人所毆打，絕未辱罵或推打警察云云。
二、認定犯罪事實所憑之證據及理由：
    然查，右揭事實，業據證人甲○○及乙○○分別於警偵訊及本院審理中供證詳盡
    ，互核所述情節相符。且證人與被告並不相識，自無誣攀之理。又雖被告否認犯
    行，惟其於偵查中亦坦承壓壞現場桌椅，並稱：伊係罵（釣蝦場）外面的少年仔
    云云，足徵其當時必有情緒失控之情態，證人所言應非虛構。從而，被告所辯無
    非事後卸責之詞，無由採信。本件事證明確，其犯行足以認定。
三、法律適用：
  (一)核被告丙○○所為，係犯刑法第一百三十五條第一項之妨害公務執行罪及同法第
    一百四十條第一項之侮辱公務員罪。
  (二)被告先後持續以穢語辱罵證人甲○○及警局內之其他警員等犯行，係為單一之目
    的，且各行為之獨立性極為薄弱，依一般社會健全觀念，在時間差距上，難以強
    行分開，故在刑法評價上，以視為數個舉動之接續施行，合為包括之一行為予以
    評價，較為合理，應屬接續犯，而為包括之一罪，僅成立一侮辱公務員罪（最高
    法院八十六年台上字第三二九五號判例參照）。
  (三)又被告雖同時侮辱警局內多數依法執行公務之警員，惟因係侵犯單一之國家法益
    ，仍僅成立一罪。
  (四)被告所犯上開二罪間，罪名互異，犯意各別，應分論併罰。
四、科刑及其審酌事項：
    爰審酌被告丙○○僅因不服在現場依法執行職務之員警勸導即橫施強暴侮辱，漠
    視國家公權力之威信及尊嚴，惡性非輕，事後復否認犯行，顯無悔意等一切情狀
    ，分別量處如主文所示之刑，並定其應執行之刑，及諭知易科罰金之折算標準，
    以示懲儆。
據上論斷，應依刑事訴訟法第二百九十九條第一項前段、第三百零六條，刑法一百三
十五條第一項、第一百四十條第一項、第五十一條第六款、第四十一條第一項前段，
罰金罰鍰提高標準條例第一條前段、第二條，判決如主文。
本案經檢察官鄭重文到庭執行職務。
中      華      民      國    九十一    年      十      月     十五     日
                                臺灣桃園地方法院刑事第五庭
                                  法      官    江  德  民
右正本證明與原本無異。
如不服本判決，應於判決送達後十日內，向本院提出上訴狀。
                                  法院書記官    常  毓  生
中      華      民      國    九十一    年      十      月     十五     日
附論罪科刑依據之法條：
刑法第一百三十五條
對於公務員依法執行職務時，施強暴脅迫者，處三年以下有期徒刑、拘役或三百元以
下罰金。
意圖使公務員執行一定之職務或妨害其依法執行一定之職務或使公務員辭職而施強暴
脅迫者亦同。
犯前二項之罪，因而致公務員於死者，處無期徒刑或七年以上有期徒刑；致重傷者，
處三年以上、十年以下有期徒刑。
刑法第一百四十條
於公務員依法執行職務時當場侮辱或對於其依法執行之職務公然侮辱者，處六月以下
有期徒刑、拘役或一百元以下罰金。
對於公署公然侮辱者亦同。
